臺灣南投地方法院刑事判決
111年度交易字第50號
聲  請  人  臺灣南投地方檢察署檢察官
被      告  陳志雄


上列被告因公共危險案件，經檢察官聲請簡易判決處刑（111年
度撤緩偵字第22號），本院認不宜逕以簡易判決處刑（111年度
投交簡字第231號），改依通常程序審判，判決如下：
    主  文
本件公訴不受理。
    理  由
一、聲請簡易判決處刑意旨略以：被告陳志雄於民國110年5月13
    日21時40分許，在南投縣○○鎮○○路00○0號住處內飲用保力達
    藥酒後，明知酒後不得駕駛動力交通工具，仍於同日22時許
    ，無照（逕行註銷）騎乘車牌號碼000-000號普通重型機車
    行駛於道路。嗣於同日22時30分許，行經南投縣竹山鎮集山
    路3段與大智路口，因違規紅燈右轉為警攔檢稽查，經執勤
    員警發現被告身上散發酒味，對其實施吐氣酒精濃度測試，
    於同日22時41分許測得其吐氣所含酒精濃度為每公升0.39毫
    克，因認被告涉犯刑法第185條之3第1項第1款之公共危險罪
    嫌等語。
二、按案件有起訴之程式違背規定者，應諭知不受理之判決，並
    得不經言詞辯論為之，刑事訴訟法第303條第1款、第307條
    分別定有明文。又被告於緩起訴期間內，有刑事訴訟法第25
    3條之3第1項各款所列事由之一者，檢察官固得依職權或依
    告訴人之聲請撤銷原處分，繼續偵查或起訴。然於此情形，
    檢察官應製作撤銷緩起訴之處分書，並以正本送達於被告，
    被告接受撤銷緩起訴之處分書後，並得於10日內聲請再議，
    同法第255條第1項前段、第2項前段、第256條之1第1項分別
    定有明文。倘撤銷緩起訴之處分書，未合法送達於被告，其
    再議期間無從起算，該撤銷緩起訴之處分，難認已經確定。
    是檢察官如就撤銷緩起訴處分尚未確定之同一案件，另行提
    起公訴或聲請簡易判決處刑，其起訴或聲請之程序自係違背
    規定，依同法第303條第1款，應諭知不受理之判決，始為適
    法（最高法院108年度台非字第227號判決意旨參照）。次按
    刑事訴訟法第62條準用民事訴訟法第138條規定為寄存送達
    ，限於不能依民事訴訟法第136條、第137條規定為送達者，
    始得為之。若送達之處所，並非應受送達人之住、居所，或
    雖原為應受送達人之住、居所，而實際上已變更者，該原住
    、居所已非應為送達之處所，自不得於該送達之處所為寄存
    送達（最高法院102年度台抗字第438號裁定意旨參照）。
三、經查：
  ㈠被告前因不能安全駕駛致交通危險案件，經臺灣南投地方檢
    察署檢察官以110年度速偵字第137號為緩起訴處分確定，緩
    起訴期間為1年，並應自緩起訴處分確定之日起3個月內，向
    公庫支付新臺幣（下同）3萬5,000元，嗣依職權送請再議，
    經臺灣高等檢察署臺中檢察分署檢察長於110年6月7日以110
    年度上職議字第3010號為駁回處分而確定，緩起訴期間自11
    0年6月7日至111年6月6日，惟被告未於緩起訴所定之履行期
    間內向公庫支付3萬5,000元，該署檢察官乃於110年12月20
    日以110年度撤緩字第94號撤銷緩上開起訴處分，並於111年
    4月7日以111年度撤緩偵字第22號聲請簡易判決處刑書向本
    院聲請以簡易判決處刑等情，有上開緩起訴處分書、撤銷緩
    起訴處分書、聲請簡易判決處刑書及臺灣高等法院被告前案
    紀錄表在卷可稽。
  ㈡上開撤銷緩起訴處分書雖依被告於110年8月5日遷入之戶籍地
    址「南投縣○○鎮○○路00○0號」為其住所，並於111年3月4日
    送至上址，然因未獲會晤被告，亦未能將上揭處分書正本付
    與其同居人或受僱人，故於同日將處分書正本寄存於當地之
    南投縣政府警察局竹山分局竹山派出所，且將另1份置於該
    送達處所信箱或其他適當位置，以為送達，有送達證書在卷
    可憑（見撤緩字卷第13頁）。惟被告之戶籍於上開寄存送達
    前之111年2月16日，即自「南投縣○○鎮○○路00○0號」除戶，
    並於111年2月25日遷入南投縣○○鎮○○路000號即南投○○○○○○○
    ○○，此有被告之個人除戶資料查詢結果、個人戶籍資料（完
    整姓名）查詢結果等件存卷可參。是依卷內現存之證據尚無
    從認該撤銷緩起訴處分書於111年3月間依址送至南投縣○○鎮
    ○○路00○0號時，被告仍居住於上述地址，且被告當時設籍於
    戶政事務所，亦無在監、在押之紀錄，其實際之居所及所在
    地皆有不明，檢察官未依職權查明被告有無其他可受送達之
    住居所，或斟酌是否應依刑事訴訟法第59條第1款規定，循
    公示送達方式為之，逕以該撤銷緩起訴處分書已合法送達，
    未據被告聲請再議，認其撤銷緩起訴處分業已確定，而就同
    一案件繼續偵查、起訴，自非適法。
四、準此，檢察官在撤銷緩起訴處分尚未確定之情形下，就同一
    案件逕向本院聲請簡易判決處刑，揆諸前揭說明，其聲請簡
    易判決處刑之程序自屬違背規定，爰不經言詞辯論，依刑事
    訴訟法第303條第1款規定為不受理之判決。
五、據上論斷，應依刑事訴訟法第452條、第303條第1款、第307
    條，判決如主文。
中　　華　　民　　國　　111 　年　　7 　　月　　4 　　日
            刑事第四庭 審判長 法  官    黃益茂 
　　　　　　　　　            法  官    蔡霈蓁
　　　　　　　　　            法  官    林昱志
以上正本與原本無異。
如不服本判決應於收受送達後20日內向本院提出上訴書狀，並應
敘述具體理由；其未敘述上訴理由者，應於上訴期間屆滿後20日
內向本院補提理由書（均須按他造當事人之人數附繕本）「切勿
逕送上級法院」。
                              書記官    陳淑怡
中　　華　　民　　國　　111 　年　　7 　　月　　4 　　日